臺灣桃園地方法院民事簡易判決
111年度壢簡字第546號
原      告  翁楷正  

法定代理人  施珮琳  
            翁敏忠  
共      同
訴訟代理人  施家和  
被      告  吳俊勳  



上列當事人間請求侵權行為損害賠償(交通)事件，原告提起刑事
附帶民事訴訟，經本院刑事庭於民國111年1月24日以110年度審
交附民字第18號裁定移送前來，本院於民國111年5月18日言詞辯
論終結，判決如下：
    主    文
一、被告應給付原告新臺幣（下同）707,545元，及自民國110年
    3月27日起至清償日止，按週年利率5%計算之利息。
二、原告其餘之訴駁回。
三、訴訟費用1,000元，由被告負擔54%，其餘由原告負擔。
四、本判決原告勝訴部分得假執行。
    事實及理由
壹、程序事項
一、訴之縮減
　　按民事訴訟法第255條第1項第3款規定：「訴狀送達後，原
    告不得將原訴變更或追加他訴。但擴張或減縮應受判決事項
    之聲明者，不在此限。」本件原告原起訴聲明為：「（一）
    被告應給付原告1,367,545元，及自起訴狀繕本送達被告翌
    日起至清償日止，按週年利率5%計算之利息。（二）願供擔
    保請准宣告假執行。」嗣原告於本院審理中就應受判決事項
    ，縮減聲明為：「被告應給付原告1,307,545元，及自起訴
    狀繕本送達被告翌日起至清償日止，按週年利率5%計算之利
    息。」（見本院卷第25頁反面第11至13行）此係減縮應受判
    決事項之聲明，揆諸前揭法條規定，自應准許。
二、一造辯論
　　被告經合法通知，未於言詞辯論期日到場，核無民事訴訟法
    第386條各款所列情形，爰依原告之聲請，由其一造辯論而
    為判決，合先敘明。
貳、實體事項
一、原告主張
（一）被告於109年4月5日11時25分許，駕駛車牌號碼000-0000
      號自小客車（下稱肇事車輛），沿桃園市平鎮區廣平街往
      廣明路方向行駛，至廣平街與廣明路口時，因未暫停禮讓
      來車先行通過，逕行右轉而撞擊訴外人郭宇騰所有、原告
      駕駛之車牌號碼000-000號普通重型機車（下稱系爭機車
      ），致原告人車倒地後受有雙側肱骨骨折、右腎損傷等傷
      害。
（二）原告因而支出醫療費用39,218元、交通費5,545元、醫療
      必要費用1,582元、看護費12萬元、系爭機車維修費50,30
      0元，並受有不能工作損失90,900元及精神上損害100萬元
      ，共計1,307,545元。原告並已自訴外人郭宇騰受讓系爭
      機車之損害賠償請求權。爰依民法侵權行為之規定，提起
      本件訴訟等語。並聲明：如上開縮減後訴之聲明。
二、被告未於言詞辯論期日到場，亦未提出書狀作聲明或陳述。
三、被告於109年4月5日11時25分許，駕駛肇事車輛沿廣平街往
    廣明路方向行駛，至廣平街與廣明路口右轉時，撞擊訴外人
    郭宇騰所有、原告駕駛之系爭機車，致原告人車倒地等事實
    ，業經本院調取臺灣桃園地方檢察署109年度偵字第16448號
    電子卷宗（下稱偵卷），核閱現場圖、調查事故報告表、交
    通事故照片及檢察事務官詢問筆錄等資料附卷可佐（見偵卷
    第39至58、237至243頁）。又被告已於相當時期受合法之通
    知，未於言詞辯論期日到場，亦未提出書狀爭執，依民事訴
    訟法第280條第3項準用同法第1項規定，視同自認，應認原
    告上開主張為真實。
四、原告復主張被告應負完全過失責任，賠償1,307,545元，是
    本件爭點厥為：（一）被告是否應負損害賠償責任？（二）
    原告得請求賠償之金額若干？茲分述如下：
（一）被告是否應負損害賠償責任？
　　⒈按民法第191條之2前段規定：「汽車、機車或其他非依軌
      道行駛之動力車輛，在使用中加損害於他人者，駕駛人應
      賠償因此所生之損害。」次按道路交通標誌標線號誌設置
      規則第211條第1項第2款規定：「閃光紅燈表示『停車再開
      』，車輛應減速接近，先停止於交岔路口前，讓幹線道車
      優先通行後認為安全時，方得續行。」
　　⒉查肇事車輛行經廣平街與廣明路口時，於閃光紅燈路口未
      暫停禮讓來車先行通過，即逕行右轉，嗣系爭機車沿廣明
      路行駛至該處，即與肇事車輛發生碰撞等情，有監視器影
      像截圖在卷可參（見偵卷第45至47頁）。可知被告駕駛肇
      事車輛行經事故地點時，因未停止並禮讓系爭機車先行，
      致系爭機車閃避不及與肇事車輛發生碰撞而肇生本件事故
      。
　　⒊而依當時天氣晴，夜間有照明，柏油路面乾燥無缺陷亦無
      障礙物，視距良好等一切情狀，有道路交通事故調查報告
      表（一）在卷足憑（見偵卷第41頁），並無不能注意之情
      事。被告竟疏未注意而未停止禮讓系爭機車先行，足見被
      告具過失甚明。又被告上開過失行為與損害之發生兩者間
      並具相當因果關係，堪可認定。揆諸前揭規定，被告自應
      就原告所受之損害，負侵權行為之損害賠償責任。
（二）原告得請求賠償之金額若干？
　　⒈醫療費
　　　按民法第193條第1項規定：「不法侵害他人之身體或健康
      者，對於被害人因此喪失或減少勞動能力或增加生活上之
      需要時，應負損害賠償責任。」查原告因本件事故受有雙
      側肱骨骨折、右腎損傷等傷害，有台北慈濟醫院診斷證明
      書在卷可參（見附民卷第27至31頁），而原告因而支出醫
      療費用39,218元，亦有醫療費用收據在卷可參（見本院卷
      第41至51頁），是原告此部分請求即屬有據。
　　⒉交通費
　　　原告請求交通費共5,545元，業據原告提出計程車運價證
      明、計程車乘車證明、計程車專用收據等件為證（見附民
      卷第33至39頁），是原告此部分請求應屬有據。
　　⒊醫療必要費用
　　　原告因本件事故支出藥品等必要費用1,582元，有電子發
      票證明聯及統一發票在卷可參（見附民卷第53、55頁），
      原告此部分請求應屬有據。
　　⒋看護費
　　　原告因本件事故需全日專人看護2個月，有診斷證明書在
      卷可參（見附民卷第27至31頁），原告請求每日看護費2,
      000元，應屬適當，是原告請求看護費12萬元，應屬可採
      。
　　⒌系爭機車維修費
　　　按民法第213條第1、3項規定：「負損害賠償責任者，除
      法律另有規定或契約另有訂定外，應回復他方損害發生前
      之原狀。第1項情形，債權人得請求支付回復原狀所必要
      之費用，以代回復原狀。」查原告支出系爭機車修復費用
      50,300元，有估價單在卷可參（見附民卷第21至25頁）。
      原告並已自訴外人郭宇騰受讓系爭機車之損害賠償請求權
      ，有債權讓與契約書在卷可參（見附民卷第19頁），是原
      告此部分請求，應屬有據。
　　⒍不能工作損失
　　　查原告提出之在職證明書及勞工退休金查詢結果所示，原
      告之月薪為30,300元（見附民卷第57、59頁）。而依原告
      提出之台北慈濟醫院診斷證明書所示，原告需休養3個月
      ，是以此計算原告不能工作之損失即為90,900元【計算式
      ：30,300×3＝90,900】。原告此部分請求，應屬有據。
　　⒎精神慰撫金
　　　按民法第195條第1項前段規定：「不法侵害他人之身體、
      健康者，被害人雖非財產上之損害，亦得請求賠償相當之
      金額。」次按人格權遭遇侵害，受有精神上之痛苦，而請
      求慰藉金之賠償，其核給之標準，須斟酌雙方之身份、資
      力與加害程度及其他各種情形核定相當之數額。且所謂「
      相當」，應以實際加害情形是否重大及被害人之身份、地
      位與加害人之經濟情況等關係定之（最高法院86年度台上
      字第3537號判決意旨參照）。本院審酌原告因本件事故所
      受傷害於精神上可能承受之無形痛苦、兩造之所得（見本
      院個資卷）等一切情狀，認原告請求被告賠償100萬元精
      神慰撫金，尚屬過高，應予核減為40萬元，方屬公允。
　　⒏綜上所述，原告得向被告請求之金額為707,545元【計算式
      ：50,300＋39,218＋1,582＋5,545＋120,000＋90,900元＋400,0
      00＝707,545】，原告請求在此範圍內，為有理由；逾此部
      分之請求，則屬無據。
五、末按民法第233條第1項規定：「遲延之債務，以支付金錢為
    標的者，債權人得請求依法定利率計算之遲延利息。第203
    條規定：「應付利息之債務，其利率未經約定，亦無法律可
    據者，週年利率為百分之5。」第229條第2項規定：「給付
    無確定期限者，債務人於債權人得請求時，經其催告而未為
    給付，自受催告時起，負遲延責任。其經債權人起訴而送達
    訴狀，或依督促程序送達支付命令，或為其他相類之行為者
    ，與催告有同一之效力。」查本件損害賠償債務，其給付並
    無確定期限，而本件起訴狀繕本係於110年3月26日送達被告
    ，有本院送達證書1份在卷可查（見附民卷第69頁），是被
    告應於110年3月27日起負遲延責任。
六、綜上所述，原告依侵權行為之法律關係，請求被告給付707,
    545元，及自110年3月27日起至清償日止，按週年利率5%計
    算之利息，為有理由，應予准許。逾此部分之請求則屬無據
    ，應予駁回。
七、本件原告勝訴部分係就民事訴訟法第427條訴訟適用簡易程
    序所為被告敗訴之判決，爰依同法第389條第1項第3款之規
    定，職權宣告假執行。
八、訴訟費用負擔之依據：民事訴訟法第79條。
中　　華　　民　　國　　111 　年　　6 　　月　　2 　　日
　　　　　　　　　　　　中壢簡易庭　法　官 周仕弘
以上為正本係照原本作成。
如不服本判決，應於送達後20日內，向本院提出上訴狀並表明上
訴理由，如於本判決宣示後送達前提起上訴者，應於判決送達後
20日內補提上訴理由書（須附繕本）。
中　　華　　民　　國　　111 　年　　6 　　月　　2 　　日
　　　　　　　　　　　　　　　　　　書記官 巫嘉芸